【裁判字號】    97,易緝,17
【裁判日期】    970729
【裁判案由】    竊盜
【裁判全文】
臺灣嘉義地方法院刑事判決              97年度易緝字第17號
公  訴  人  臺灣嘉義地方法院檢察署檢察官
被      告  甲○○
                    號
                    （現於臺灣雲林看守所另案羈押中）
上列被告因竊盜案件，經檢察官提起公訴（97年度偵字第199 號
），被告於本院行準備程序時就犯罪事實為有罪之陳述，經本院
裁定適用簡式審判程序，判決如下：
    主  文
甲○○犯竊盜罪，累犯，處有期徒刑肆月。又共同犯竊盜罪，累
犯，處有期徒刑陸月。又共同犯竊盜未遂罪，累犯，處有期徒刑
月。應執行有期徒刑拾壹月。
    事實及理由
一、本件犯罪事實：
(一)吳政利前因連續竊盜案件，經臺灣雲林地方法院以95年度簡
    上字第34號判決判處有期徒刑5 月，如易科罰金以銀元3 百
    元折算1 日確定，嗣經裁定減刑為有期徒刑2 月又15日，如
    易科罰金以銀元3 百元折算1 日確定，於民國96年7 月27日
    縮短刑期執行完畢。詎猶不知悔改，因缺錢花用，先後為下
    列犯行：
 1、意圖為自己不法之所有，於96年12月21日18時30分許，前往
    嘉義市○○段359 號之北方農地即育人段0000- 0000地號土
    地，竊取乙○○所有置放於該處之白鐵錏管132 台斤，得手
    後將該白鐵錏管賣給不知情之資源回收業者蔡楊文金，得款
    新臺幣（下同）1,320 元。
 2、嗣另行起意，與其弟吳政利（業經本院以97年度易字第207
    號判決應執行有期徒刑柒月）基於意圖為自己不法所有之犯
    意聯絡，於96年12月22日中午12時30分許，前往上開土地竊
    取乙○○所有之白鐵錏管134 台斤，並將該白鐵錏管賣給不
    知情之蔡楊文金，得款1,340 元。
 3、又另行起意，與吳政利基於意圖為自己不法所有之犯意聯絡
    ，於96年12月22日18時40分許，分別騎乘機車前往嘉義市○
    ○段359 地號農地，著手竊取乙○○放置於該處之白鐵錏管
    ，嗣於當日19時25分許，為乙○○及其子張誌仁當場發覺並
    與現場民眾共同出手圍捕而不遂。
(二)案經乙○○訴由嘉義市警察局第一分局報請臺灣嘉義地方法
    院檢察署檢察官偵查起訴。
二、本件被告所涉犯者為刑法第320 條第1 項、第3 項，非死刑
    、無期徒刑、最輕本刑為3 年以上有期徒刑之罪或高等法院
    管轄第一審案件。本院行準備程序時，被告就被訴事實為有
    罪之陳述，經告知簡式審判程序之旨，並聽取檢察官及被告
    之意見後，本院爰依刑事訴訟法第273 條之1 第1 項裁定進
    行簡式審判程序。故本件簡式審判程序之證據調查，依刑事
    訴訟法第273 條之2 之規定，不受同法第159 條第1 項、第
    161 條之2 、第161 條之3 、第163 條之1 以及第164 條至
    第170 條規定之限制，合先敘明。
三、本件認定犯罪事實所憑證據，除補充被告甲○○於本院審理
    中為認罪之供述、蔡楊文金於警詢中所為證述及其提出之估
    價單外，餘均引用起訴書（如附件）之記載。
四、論罪科刑：
(一)核被告甲○○犯罪事實一（一）1 、2 所為，均係犯刑法第
    320 條第1 項之竊盜罪；犯罪事實一（一）3 部分，其已著
    手實行竊盜行為而不遂，係犯刑法第320 條第3 項、第1 項
    之竊盜未遂罪，應依刑法第25條第2 項之規定，按既遂犯之
    刑減輕之。另被告甲○○就上開犯罪事實一（一）2 、3 之
    犯行，與吳政利有犯意聯絡及行為分擔，均為共同正犯。又
    被告甲○○所犯上開3 罪，犯意各別，行為互異，應予分論
    併罰。再被告甲○○前因連續竊盜，經臺灣雲林地方法院判
    處有期徒刑5 月，減刑為有期徒刑2 月又15日確定，於96年
    7 月27日縮短刑期執行完畢，業如前述，並有其臺灣高等法
    院被告前案紀錄表在卷可佐，其於受徒刑之執行完畢後，5
    年以內故意再犯本件有期徒刑以上之3 罪，均應依刑法第47
    條第1 項之規定論以累犯，加重其刑，並就其所犯竊盜未遂
    罪部分先加後減之。
(二)爰依被告甲○○之供述及其前案紀錄表，審酌：其國中畢業
    之智識程度，有竊盜等前案紀錄，素行非佳，係從事建築粗
    工、獨自居住之生活狀況，徒手行竊之犯罪手段，犯後坦承
    犯行之態度，以及其正值壯年，不思勞動賺取金錢，竟於2
    日內多次竊取他人財物，並審酌其竊得之財物價值、為警查
    獲後已發還告訴人等一切情狀，就被告甲○○於96年12月21
    日所犯竊盜罪量處有期徒刑4 月，並就其於96年12月22日所
    犯共同竊盜及共同竊盜未遂罪分別量處有期徒刑6 月、3 月
    ，並參酌檢察官之求刑，定其應執行之刑為有期徒刑11月，
    以示懲儆。
(三)扣案剪刀、鐵鎚、老虎鉗、扳手等物，雖係被告甲○○所有
    之物，惟原即置放於被告甲○○之機車置物箱內，並未持以
    行竊，業據被告甲○○及共犯吳政利供述在卷，尚難認係供
    本件犯罪所用之物，自不得予以沒收，附此敘明。
五、依刑事訴訟法第273 條之1 第1 項、第299 條第1 項前段、
    第310 條之2 、第454 條第2 項，刑法第28條、第320 條第
    1 項、第3 項、第25條第2 項、第47條第1 項、第51條第5
    款，刑法施行法第1 條之1 第1 項、第2 項前段，判決如主
    文。
六、如不服本判決，應於判決送達後10日內向本院提出上訴狀，
    上訴書狀依法應敘述具體理由，如未敘述具體理由者，應於
    上訴期間屆滿後20日內補提理由書於本院（均應附繕本）。
    告訴人或被害人如對於本判決不服者，應具備理由請求檢察
    官上訴，其上訴期間之計算係以檢察官收受判決正本之日期
    為準。
本案經檢察官江金星到庭執行職務。
中    華    民    國    97    年    7    月    29     日
                  刑事第三庭  法  官  陳 蒨 儀
上列正本證明與原本無異。
中    華    民    國    97    年    7     月    30    日
                              書記官  楊 國 色
附錄本判決論罪法條：
中華民國刑法第320條：
意圖為自己或第三人不法之所有，而竊取他人之動產者，為竊盜
罪，處5年以下有期徒刑、拘役或5百元以下罰金。
意圖為自己或第三人不法之利益，而竊佔他人之不動產者，依前
項之規定處斷。
前二項之未遂犯罰之。


司法院資訊處製作；財團法人民間司法改革基金會備份。
